# 关于合并层面上递延所得税的问题

提问人：1015443836 时间：2020-08-11 15:33:07
陈版，有个问题咨询下。
背景：
某公司为了获得一项特许经营权，收购了一家拥有该经营权的企业100%的股权。由于在收购时点该企业不符合按业务合并的条件，公司作为按资产合并处理，在合并层面上将长投重分类成了无形资产。该经营权有效期是永久，公司预计将长期开展跟该经营权直接相关的业务，拟将其作为不确定使用寿命的无形资产，不予摊销。
问题：
税法规定，若无形资产没有约定使用期限，则应至少摊销 10 年。请问该情况下，合并层面上是否需要考虑计税基础和账面价值的差异并就该事项确认递延所得税负债？

回答人：chenyiwei
初始确认时不确认递延所得税负债；后续如果在税务上计提摊销而会计上不摊销的，则理论上会确认与税务上的摊销相关的递延所得税负债。但实际操作中这种可能性很小。